臺灣士林地方法院民事簡易判決
111年度士簡字第1558號
原      告  A男     
被      告  李大川  
訴訟代理人  陳宗奇律師
上列當事人間因被告違反性騷擾防治法案件（111年度易字第322
號），原告提起刑事附帶民事訴訟請求損害賠償事件（111年度
附民字第665號），經本院刑事庭裁定移送前來，本院於民國111
年12月5日言詞辯論終結，判決如下：
    主  文
被告應給付原告新臺幣陸萬肆仟柒佰伍拾元，及自民國一一一年
七月十九日起至清償日止，按週年利率百分之五計算之利息。
原告其餘之訴駁回。
本判決原告勝訴部分得假執行。
原告其餘假執行之聲請駁回。
    事實及理由要領
一、原告主張：被告為原告主管，於民國110年9月1日19時許，
    在服務單位4樓服務對象生活區客廳，被告問原告排班時間
    ，對原告言語性騷擾，及於110年9月3日14時許，在服務單
    位樓梯，趁原告執行職務時，拍打原告臀部，原告於110年9
    月8日向服務單位提出職場性騷擾申訴，該申訴於110年10月
    29日決議上開2次性騷擾成立，被告長期對原告之身心靈傷
    害，原告因此至身心科就診40次，支出新臺幣（下同）2萬1
    ,790元、心理諮商25次5萬元（每次2,000元），及妨礙原告
    工作下班後延時處理費用（如110年10月3日大班22時至隔日
    上午8時下班後，9時15分~10時25分、12時10分~12時28分等
    超時工作後又接續參與申訴訪談）、相關延伸出交通費用、
    找社工律師討論所消耗時間費用、請領各種文件之文書手續
    費用、與單位執行長多次耗時溝通之損失，換算工時薪資，
    每小時189元共計1萬8,900元，與精神慰撫金6萬元，乃依侵
    權行為之法律關係，提起本件訴訟等語，並聲明求為判決被
    告應給付15萬元，及自起訴狀繕本送達翌日起至清償日止，
    按週年利率5％計算之利息，且願供擔保請准宣告假執行。
二、被告則以：刑事判決確定之事實為被告於110年9月3日對原告所為之侵權行為，故原告於110年9月3日前之支出與被告無關，於被告為此次侵權行為前，原告自104年起有身心失眠之就診紀錄，故原告於被告為侵權行為後，因「身心失眠」或是「青少年心理」為由之就診紀錄，究為其個人身心理因素之延續，還是與被告之行為當真有涉，應由原告依具體化陳述義務，詳為證明其因果關係。又原告雖有心理諮商之費用，惟未見收費標準為何。原告自行向服務單位申訴，服務單位依相關程序與原告聯繫，原告不可將申訴人之協力義務列為本件損害，故原告認此為損害並以工時薪資計算於法無據。精神慰撫金部分，被告認以2萬元為適當等語，資為抗辯，並聲明求為判決駁回原告之訴。
三、本院得心證之理由
(一)按因故意或過失，不法侵害他人之權利者，負損害賠償責任
    。不法侵害他人之身體或健康者，對於被害人因此喪失或減
    少勞動能力或增加生活上之需要時，應負損害賠償責任。不
    法侵害他人之身體、健康、名譽、自由、信用、隱私、貞操
    ，或不法侵害其他人格法益而情節重大者，被害人雖非財產
    上之損害，亦得請求賠償相當之金額。應付利息之債務，其
    利率未經約定，亦無法律可據者，週年利率為百分之五。民
    法第184條第1項前段、第193條第1項、第195條第1項前段、
    第203條分別定有明文。又不法侵害他人之人格權，被害人
    受有非財產上損害，請求加害人賠償相當金額之慰撫金時，
    法院對於慰撫金之量定，應斟酌實際加害情形、所造成之影
    響、被害人痛苦之程度、兩造之身分地位經濟情形及其他各
    種狀況，以核定相當之數額；再非財產上損害之慰撫金數額
    ，究竟若干為適當，應斟酌兩造身分、地位及經濟狀況，俾
    為審判之依據（最高法院47年台上字第1221號、51年台上字
    第223號等判例參照）。
(二)經查，本件原告主張於110年9月3日，在服務單位樓梯，為
    被告性騷擾之事實，經核與卷附之本院111年度易字第322號
    刑事判決書相符，且為被告所不爭執，堪信為真。基此，原
    告依上開規定，請求被告負損害賠償責任，應屬有據。至原
    告所指110年9月1日19時許之侵權事實，非刑事附帶民事案
    件之範疇，不予審酌。
(三)茲就原告上開請求審認如下：
　1.就醫療費用部分：原告因被告之侵權行為致其心理受有傷害
    ，自110年11月1日起至111年6月20日至臺北榮民總醫院精神
    科就診，共支出2,750元，有卷附之診斷證明書、證明單為
    憑（見附民卷第51、71至73頁），核屬治療上之必要支出，
    是原告此部分請求，應屬可採，逾此範圍之請求，原告則未
    提出何事證資料以證明與被告之侵權行為間有因果關係，難
    認有據。
　2.就心理諮商部分：原告有於110年11月13日至111年5月30日
    間於心晨心理諮商所會談6次，且內容為「晤談主訴內容為
    遭遇職場性騷擾等雇主不當對待之因應」等內容，有會談摘
    要紀錄可參(見附民卷第47頁)，而原告每次請求2,000元，
    衡與常情無違，故其請求1萬2,000元之範圍應為可採。至原
    告雖有於109年3月27日至110年5月7日至心晨心理諮商所諮
    商19次部分，其晤談摘要記載：「晤談主訴內容為憂鬱情緒
    調適及家庭關係互動」等內容，其內容與時間則與本件侵權
    行為無涉。
　3.就薪資損失部分：原告雖有超時工作後又接續參與申訴訪談
    、相關延伸出交通費用、找社工律師討論所消耗時間費用、
    請領各種文件之文書手續費用、與單位執行長多次耗時溝通
    之損失，然此係原告為維護其自身法律權利及參與法定程序
    所為之行為，此項支出及成本應自行負擔，為國民生活上所
    應各自承擔之風險，並非基於被告侵害權利所生之損害，故
    原告此部分主張，尚無可採。　　
　4.就精神慰撫金部分：本院衡諸被告侵權行為之手段、方式、
    所造成之傷害及其程度，復參酌兩造之年齡、智識、侵權行
    為情況等一切情狀，本院認原告請求非財產上損害即精神慰
    撫金以5萬元為妥適，超過部分之請求，即無可採。　　　
四、從而，原告依上開法律關係，訴請被告給付6萬4,750元（計
    算式：2,750＋1萬2,000＋5萬＝6萬4,750），及自起訴狀繕本
    寄存送達生效之翌日即111年7月19日（見附民卷第77頁）起
    至清償日止，按週年利率5％計算之利息，為有理由，應予准
    許，逾此範圍之請求，則無理由，應予駁回，此部分假執行
    之聲請，失所附麗，併予駁回。
五、本件事證已臻明確，兩造其餘主張等攻擊防禦方法，核與判
    決結果不生影響，爰不一一論述。
六、本件原告勝訴部分，係就民事訴訟法第427條第1項適用簡易
    程序所為被告敗訴之判決，依民事訴訟法第389條第1項第3
    款規定，應依職權宣告假執行，原告之聲請不另准駁。又原
    告請求之給付，係刑事附帶民事訴訟經刑事庭裁定移送前來
    ，依法免納裁判費，附此敘明。
中　　華　　民　　國　　111 　年　　12　　月　　19　　日
                  士林簡易庭  法  官  楊峻宇
以上為正本係照原本作成。
如不服本判決，應於判決送達後20日內向本庭提出上訴狀。（須
按他造當事人之人數附繕本）。 
中　　華　　民　　國　　111 　年　　12　　月　　19　　日
                              書記官  蘇彥宇